【裁判字號】    99,司財管,192
【裁判日期】    991215
【裁判案由】    選任遺產管理人
【裁判全文】
臺灣高雄地方法院民事裁定           99年度司財管字第192號
聲  請  人  郭石
上聲請人聲請為被繼承人黃郭當選任遺產管理人事件，本院裁定
如下：
    主  文
選任余景登律師為被繼承人黃郭當（女，民國五年七月三十一日
生，身分證統一編號：Ｚ000000000號）之遺產管理人
。
程序費用新臺幣壹仟元由被繼承人黃郭當之遺產負擔。
    理  由
一、按「繼承開始時，繼承人之有無不明者，由親屬會議於一個
    月內選定遺產管理人，並將繼承開始及選定遺產管理人之事
    由，向法院報明。」、「無親屬會議或親屬會議未於前條所
    定期限內選定遺產管理人者，利害關係人或檢察官，得聲請
    法院選任遺產管理人，並由法院依前項規定為公示催告。」
    ，民法第1177條、第1178條第2 項分別定有明文。
二、聲請意旨略以：被繼承人黃郭當（女，民國○ 年○ 月○○日生
    ，身分證統一編號：Ｚ000000000號）於73年3 月8 日死亡，
    而其繼承人之有無不明，且其親屬會議未於1 個月內選定遺
    產管理人。聲請人與被繼承人同為郭乾之繼承人，為分割遺
    產，爰依法聲請選任財政部國有財產局臺灣南區辦事處為被
    繼承人之遺產管理人等語。
三、經查：
  (一)聲請人主張之前揭事實，業據其提出被繼承人之除戶謄本、
    繼承系統表、高雄縣鳳山市第一戶政事務所99年4 月29日鳳
    一戶字第0990003333號書函、土地謄本為證。又繼承人之有
    無不明，揆諸前揭規定，被繼承人之遺產自應適用關於無人
    承認繼承之規定，參以其親屬會議並未於死亡發生之日起1
    個月內為其選定遺產管理人並呈報本院，是聲請人以利害關
    係人之地位，向本院聲請為被繼承人選任遺產管理人，自屬
    有據。
  (二)本院審酌：本院函詢財政部國有財產局臺灣南區辦事處是否
    願擔任本件遺產管理人，經陳報有債務大於遺產之虞，故其
    不願意擔任本件遺產管理人；況擔任遺產管理人，主要係彙
    整被繼承人之財產，踐行被繼承人債權、債務之確認，並作
    適法合理之分配，且於有繼承人承認繼承時或遺產分配後，
    尚有剩餘時，將遺產移交繼承人或國庫，此須熟悉相關法律
    程序進行遺產處分，經本院自高雄律師公會願意擔任法院遺
    產管理人名單中徵詢後，余景登律師願意以其專業知識管理
    及處理被繼承人後續之遺產問題，有電話紀錄1 紙附卷可稽
    ，爰選任余景登律師為本件之遺產管理人。
四、依非訟事件法第157 條、第24條第1 項，裁定如主文。
五、如對本裁定抗告，須於裁定送達後10日之不變期間內，向本
    院提出抗告狀，並繳納抗告費新臺幣1,000 元。
中    華    民    國    99    年    12    月    15    日
                  家事法庭  司法事務官  林于莙

司法院資訊處製作；財團法人民間司法改革基金會備份。
